# 职工福利费余额处理

提问人：pentaxxx 时间：2012-11-01 11:12:52
在网上看到，对于企业财务通则修订之前产生的职工福利费余额，应当在实施新会计准则时将应付福利费余额转入应付职工薪酬，并与实施当期期末与实际发生的福利费的差额调整管理费用。新会计准则是 2007 年首先在上市公司实施，对其他公司未作要求。现在的问题时，首先，这样一种处理是否属于会计政策变更？其次，一家企业以前由人代理记账，现在需要重新建账，想开始实施新会计准则。这家公司存在福利费余额的问题，想趁这个机会把它处理掉。如何确定一个首次实施会计准则的期间？如果以今年为首次实施年度，会影响本年度损益。 追溯调整对期初未分配利润的影响是否对本年度的所得税申报有影响（即，如调增期初未分配利润，是否会补缴所得税）？

回答人：chenyiwei
回复 pentaxxx 的帖子
福利费原先按额度计提，现在按照实际使用情况计提，应属于不同会计准则／制度下的会计政策变更。但对其衔接问题需要注意财务、会计方面规定的差异。
1 、新会计准则：《〈企业会计准则第 38 号——首次执行企业会计准则〉应用指南》规定：“首次执行日企业的职工福利费余额，应当全部转入应付职工薪酬（职工福利）。首次执行日后第一个会计期间，按照《企业会计准则第 9 号——职工薪酬》规定，根据企业实际情况和职工福利计划确认应付职工薪酬（职工福利），该项金额与原转入的应付职工薪酬（职工福利）之间的差额调整管理费用。
”
2 、财务制度：《关于实施修订后的〈企业财务通则〉有关问题的通知》（财企[2007]48号）规定：“修订后的《企业财务通则》实施后，企业不再按照工资总额14%计提职工福利费， 2007 年已经计提的职工福利费应当予以冲回。截至 2006 年 12 月 31 日，应付福利费账面余额(不含外商投资企业从税后利润中提取的职工福利及奖励基金余额)区别以下情况处理，上市公司另有规定的，从其规定：
(一)余额为赤字的，转入 2007 年年初未分配利润，由此造成年初未分配利润出现负数的，依次以任意公积金和法定公积金弥补，仍不足弥补的，以 2007 年及以后年度实现的净利润弥补。 (二)余额为结余的，继续按照原有规定使用，待结余使用完毕后，再按照修订后的《企业财务通则》执行。如果企业实行公司制改建或者产权转让，则应当按照《财政部关于<公司制改建有关国有资本管理与财务处理的暂行规定>有关问题的补充通知》(财企[2005]12号)转增资本公积。”
因此，无论是否在 2007 年度执行新企业会计准则，自 2007 年度起都不再执行按 14 ％计提福利费的做法，但如果 2007 年度仍在执行原企业会计制度的，应按财企[2007]48号的规定，继续保留应付福利费结余，并按原用途继续使用，到原有结余使用完毕后采用据实列支的方式。如果后续该企业转为执行新企业会计准则，且在新准则首次执行日应付福利费仍有余额的，则在首次执行日新旧衔接时，应按 38 号会计准则的应用指南中的规定处理。总之无论是财务还是会计的规定，虽然规定不同，但都不涉及对前期进行追溯调整。

提问人：liaowenjia 时间：2013-05-22 12:04:28
陈老师，我再补充一下我的问题，这样的计划应该是基于已经发生但尚未支付的福利费，而不是公司未来才发生的吧，如果是未来才发生的就不满足负债的定义了哦。所以这样的计划应该是在计提时或者首次执行前就有的，而不是首次执行时才制定出来的。

回答人：chenyiwei
是的。赞同你的理解。就已有的职工福利计划确认负债的前提是它符合会计上对负债定义和确认条件的规定。

提问人：股乐共鸣 时间：2014-04-12 07:33:59
外商投资企业从税后利润中提取的职工福利及奖励基金余额又是如何处理呢

回答人：chenyiwei
财企[2006]67号：企业停止实行公益金制度以后，外商投资企业的职工奖励及福利基金，经董事会确定继续提取的，应当明确用途、使用条件和程序，作为负债管理。

提问人：呼叫帮助 时间：2018-03-12 23:41:40
陈版， 1 、如果本公司执行新准则后的余额有结余的，继续按照原有规定使用，使用完后再计提？ 2 、如果企业于 2017 年度改制，其余额应当按财企[2005]12号文转增资本公积吗？

回答人：chenyiwei
1 、是。 2 、是。